臺灣雲林地方法院民事裁定
111年度調字第195號
原      告  歐清彬  

上列原告與被告護國宮等人間請求分割共有物事件，本院裁定如
下：
    主    文
原告應於收受本裁定後10日內，補正當事人適格之欠缺，逾期未
補正即駁回其訴。
原告應於收受本裁定後10日內，依繼承登記法令補充規定，提出
張耀飛之完整繼承系統表、繼承人之戶籍謄本，如有死亡者，並
提出其繼承系統表、全部繼承人與被繼承人現（除）戶戶籍謄本
，逾期未補正即駁回其訴。
原告應於收受本裁定後10日內，提出所陳報之戶籍資料內「張耀
飛」與地籍謄本所載之「張耀飛」為同一人之證明，逾期未補正
即駁回其訴。
原告應於收受本裁定後10日內，提出被告護國宮之法人登記資料
及其法定代理人之戶籍資料，逾期未補正即駁回其訴。　　
原告應於收受本裁定後10日內，提出更正後之完整起訴狀，倘原
告逾期未補正，即依法駁回其訴訟。
    理    由
一、按當事人書狀，依民事訴訟法第116條第1項第1款規定，應
    記載當事人姓名及住所或居所，當事人為法人、其他團體或
    機關者，並應記載其名稱及公務所、事務所或營業所，此為
    法定必須具備之程式。次按原告之訴，有當事人不適格之情
    形者，法院得不經言詞辯論，逕以判決駁回之，但其情形可
    以補正者，審判長應定期間先命補正，民事訴訟法第249條
    第2項第1款定有明文。再按共有物之分割，於共有人全體有
    法律上之利害關係，須共有人全體始得為之，故請求分割共
    有物之訴，應以全體共有人為原告及被告，其當事人始為適
    格。末按繼承開始（即被繼承人死亡日期或經死亡宣告確定
    死亡日期）於台灣光復以前者（民國三十四年十月二十四日
    以前），應依有關台灣光復前繼承習慣辦理。日據時期台灣
    省人財產繼承習慣分為家產繼承與私產繼承兩種。家產為家
    屬（包括家長在內）之共有財產；私產係指家屬個人之特有
    財產。家產繼承因戶主喪失戶主權而開始；私產繼承則因家
    屬之死亡而開始。戶主喪失戶主權之原因：（一）戶主之死
    亡。死亡包括事實上之死亡及宣告死亡。因戶主喪失戶主權
    而開始之財產繼承，其繼承人之順序為：(一)法定之推定財
    產繼承人。(二)指定之財產繼承人。(三)選定之財產繼承人
    。第一順序之法定推定財產繼承人係男子直系卑親屬（不分
    長幼、嫡庶、婚生或私生、自然血親或準血親）且係繼承開
    始當時之家屬為限。女子直系卑親屬及因別籍異財或分家等
    原因離家之男子直系卑親屬均無繼承權。戶主指定某人為戶
    主權之繼承人，應同時指定該人為財產繼承人，兩者有不可
    分之關係。繼承登記法令補充規定第一條、第二條、第三條
    、第五條定有明文。
二、本件原告於民國111年11月16日向本院起訴主張坐落雲林縣○
    ○鎮○○段○○○段00000地號土地為其與相對人護國宮等人所共
    有，因兩造對分割之方法有異議，無法達成協議分割，爰依
    民法第823條第1項、第824條第1項規定請求判決分割等語。
    經查，本件分割共有物之訴訟標的對於共有人全體必須合一
    確定，共有人張耀飛之養父張長於昭和10年6月27日死亡，
    張耀飛相續為戶主，張耀飛於昭和13年（即民國27年）4月5
    日死亡，指定戶主陳氏龍罔相續為戶主，則張耀飛之財產由
    陳氏龍罔繼承取得，陳氏龍罔嗣於昭和13年11月間死亡，相
    續之戶主為何人不明，則張耀飛之繼承人是否為聲請人起訴
    狀中所指之人仍有疑問，則原告111年12月13日提出之共有
    人張耀飛之繼承系統表，尚非完整，茲以本件裁定通知原告
    應於收受本裁定後10日內陳報陳氏龍罔死亡後之相續戶主為
    何人及其繼承系統表、繼承人之戶籍資料，並更正張耀飛之
    完整繼承系統表，並應於該繼承系統表上註明張耀飛及其繼
    承人之出生年月日，如已死亡並應註明死亡年月日，並為相
    應之撤回及追加，倘原告逾期未補正，即依法駁回其訴訟。
三、次查，依系爭111-1地號土地第一類地籍謄本所載，張耀飛
    取得系爭土地所有權之時間為民國36年5月1日，而張耀飛於
    昭和13年4月5日即民國27年4月5日死亡，已如前述，則聲請
    人所指之張耀飛是否為系爭111-1地號土地之真正所有權人
    ，仍有不明，茲以本件裁定通知原告應於收受本裁定後10日
    內提出所陳報戶籍資料內之「張耀飛」與地籍謄本所載之「
    張耀飛」為同一人之證明，倘原告逾期未補正，即依法駁回
    其訴訟。　　
四、再查，被告護國宮所設立之地址及其法定代理人是否確為張
    欽集均有不明，起訴程式顯有欠缺，爰定期間命原告補正被
    告護國宮之法人登記資料及其法定代理人之戶籍資料，逾期
    未補正即駁回其訴。
五、末查，共有人張耀飛之繼承人究為何人尚有不明，已如前述
    ，則原告起訴狀所列兩造當事人已有不同，揆諸首開民事訴
    訟法第116條第1項第1款規定，茲以本件裁定通知原告應於
    收受本裁定後10日內提出更正後之完整起訴狀，並按被告人
    數提出更正後之起訴狀繕本到院。倘原告逾期未補正，即依
    法駁回其訴訟。　　　　
中　　華　　民　　國　　111 　年　　12　　月　　15　　日
                  民事第二庭    法  官  黃偉銘
以上正本係照原本作成。
本裁定不得抗告。
中　　華　　民　　國　　111 　年　　12　　月　　15　　日

                                書記官   鄭蕉杏